# 请教版主：关于负荷联合试车费

提问人：dzg1974 时间：2010-11-23 16:57:15
《企业会计准则讲解》 2008 中提到：
“待摊支出是指在建设期间发生的,不能直接计入某项固定资产价值、而应由所建造固定资产共同负担的相关费用,包括为建造工程发生的管理费、可行性研究费、临时设施费、公证费、监理费、应负担的税金、符合资本化条件的借款费用、建设期间发生的工程物资盘亏、报废及毁损净损失,以及负荷联合试车费等”。
请教： 1 、此处的负荷联合试车费，具体涵盖哪些内容？有无具体规定？
2 、个人理解，在建工程达到预定可使用状态前，通常要进行调试（试生产），因试生产而发生的支出，一般是指原材料、燃料、水、电等与生产产品（试制品）相关的支出，那么参与试生产的人员的工资、社保、职教费、工会经费是否可以计入呢？（企业负责在建工程管理的人员，在数量上一般不会太多，相应的费用计入在建工程应无太大的争议，但参与试生产的人员可能会很多，实际上已经相当于该新建生产线正常生产时所需要的数量，在这个时候，该等人员的相关支出是否可以计入在建工程？）

回答人：chenyiwei
1 、财务、会计法规方面（包括《基本建设财务管理规定》）对于“负荷联合试车”都没有给出定义，估计需要查阅工程技术方面的资料。请有经验的网友协助。 2 、理论上参与达到预定可使用状态前的试车的人员的工资、福利费等也可以计入试生产支出，从而计入在建工程成本。但这些人员可能并非专职的工程人员，如果难以有客观证据（如工时记录等）把他们在在建工程试生产上所花费的工时成本与正常生产的工时成本区分出来，可能会导致这样的分摊缺乏合理的、可验证的基础。

回答人：chenyiwei
回复 shengcong 的帖子
1 、试生产成本直接计入在建工程，试生产中获得的可销售产品按其可变现净值冲减在建工程。
2 、在在建工程尚未达到预定可使用状态的情况下，本期形成的可对外销售的产品，期末尚未销售出去的，其期末预计的可变现净值与其生产出来时估计的可变现净值之间的差额调整在建工程成本，期末将其调整到按期末估计的可变现净值计量，即此时的调整不计入资产减值损失。

提问人：accountnow 时间：2012-03-05 15:01:11
回复 chenyiwei 的帖子
请问企业试生产期间，主管生产及采购的副总的工资是否可以计入联合试车费用？

回答人：chenyiwei
不建议资本化计入固定资产成本。不属于使固定资产达到预定可使用状态的必要、相关支出。